臺灣士林地方法院刑事判決　　　　　　　 100年度訴字第16號
公　訴　人　臺灣士林地方法院檢察署檢察官
被　　　告　許永昌
指定辯護人　陳淑貞律師
上列被告因妨害性自主等案件，經檢察官提起公訴（99年度偵字
第15122 號、99年度偵字第15226號），本院判決如下：
    主  文
許永昌犯傷害罪，處有期徒刑壹年；又犯剝奪他人行動自由罪，
處有期徒刑捌月，扣案美工刀壹把沒收；又犯強制性交罪，處有
期徒刑肆年。應執行有期徒刑伍年肆月，扣案美工刀壹把沒收。
    事  實
一、許永昌與甲女（卷內警詢代號00000000，綽號「可喵」，民
    國81年1 月生，姓名、年籍均詳卷，下稱「甲女」）原即認
    識，於民國99年10月30日晚上10時許永昌與甲女相約至新北
    市○○區○○路附近某名為「鳥地方」之PUB 飲酒聊天，甲
    女嗣於翌（31）日凌晨1 、2 時許，電請另一名姓名年籍不
    詳之男性友人前來接送伊回家，許永昌認甲女此舉未尊重伊
    ，與上開男子發生衝突，並因此對甲女心生不滿，隨即央集
    友人王國偉夥同數名不詳男子到場助勢（均未致成傷），嗣
    後眾人雖一哄而散，但許永昌仍因此對甲女不滿；迄約同日
    凌晨1 、2 時許，甲女隨同許永昌、王國偉離開共同前往位
    於新北市○○區○○路51巷2 弄15號「寶信國際工地開發有
    限公司」（下稱寶信公司，為當時許永昌、王國偉任職處所
    ，故其等持有鑰匙）地下一樓之卡拉OK室，王國偉並邀集其
    友人李方村、林鑫志、林祥盛（林鑫志之堂弟）、林建良、
    葉小青、呂嘉強等人一同前來唱歌喝酒，約莫同日凌晨4 時
    許，許永昌（雖有飲酒，惟未至心神喪失或精神耗弱之程度
    ）突強拉甲女獨自與之搭乘地下一樓之內部貨梯（下稱「內
    部貨梯」）前往位於一樓之寶信公司內部主管辦公室內，甲
    女雖不願意，見許永昌堅持，仍勉強為之，詎許永昌與甲女
    進入主管辦公室門後，許永昌竟基於妨害甲女自由之犯意，
    隨即將辦公室門上鎖，並在該處大聲指責甲女為何之前於鳥
    地方PUB 時找其他男性來接不尊重伊，且見甲女起身說要回
    家朝辦公室門口要走出去時，將甲女拉助推回沙發，不准甲
    女離開，以此方式妨害甲女行動自由，甲女因受驚嚇放聲大
    哭並尖叫呼救，斯引起在地下一樓卡拉OK唱歌之王國偉、呂
    嘉強、林祥盛等人注意，其等顧及甲女安危，惟當時內部貨
    梯因停留一樓在地下室無法使用，其等數人即由卡拉OK室通
    往外部之樓梯衝至一樓寶信公司大門外，由王國偉持寶信公
    司鐵捲門持遙控器打開外部鐵捲門入內，至許永昌與甲女所
    在之主管辦公室門口，發覺辦公室門上鎖無法入內搭救甲女
    ，數人在外用力敲門，正欲破門入內時，許永昌始聞聲開門
    ，呂嘉強、林祥盛等人見狀隨即撲上前去壓制許永昌致其倒
    地，許永昌怒而否認並持煙灰缸朝林祥盛丟擊，幸未擊中，
    林祥盛即踢踹許永昌（此部分未據許永昌告訴）並當場質疑
    許永昌為何鎖門，是否欲對甲女不軌，許永昌因認遭林祥盛
    質疑鎖門且壓制在地踢踹，因而對林祥盛不滿，進而衝後方
    廚房處拿取寶信公司所有之菜刀一把追躡林祥盛等人至寶信
    公司門外；嗣經林鑫志出面協調斡旋，迄同日凌晨5 時許許
    永昌與林祥盛及前開其餘在場之人復返回寶信公司聚集在辦
    公室客廳處（下稱系爭客廳）協調，許永昌因前開事由而對
    林祥盛仍懷有怒意，亟欲教訓林祥盛，林鑫志等人見許永昌
    情緒十分激動，紛紛出面規勸，詎許永昌因對林祥盛怒氣難
    消，竟基於傷害林祥盛之犯意，於凌晨5 時26分許趨近林祥
    盛並對之不斷指責，許永昌先左手出拳毆打林祥盛1 拳，復
    接續以左手毆打林祥盛上半身及臉部、以左腳踢林祥盛身體
    、以點燃之香菸朝林祥盛臉部揮去，又以右手揮擊林祥盛頭
    部，隨即於同日凌晨5 時27分許進入後方廚房流理台取出之
    寶信公司所有之菜刀一把，復趨近當時站立於系爭客廳大門
    口處之林祥盛，仍持續對林祥盛不斷指責，旋即以右手持上
    開菜刀，將刀刃部位朝林祥盛左肩後背刺入，復接續以左手
    出拳3 次毆打林祥盛上身部位、以左腳及右腳踢擊林祥盛身
    體部位各1 次、拉扯林祥盛、再以右手揮拳毆打並推擠林祥
    盛身體，林鑫志因見其堂弟林祥盛遭受許永昌上開攻擊，隨
    即上前勸阻並試圖安撫許永昌之情緒，而林祥盛亦因內心害
    怕均未敢還手，約莫於同日5 時28分許永昌復喝令林祥盛跪
    在地上，再接續以其左腳踹踢林祥盛並持續對之為指責，迄
    同日5 時32分許林祥盛因體力不支昏厥趴倒於地上，許永昌
    見狀仍未捨其教訓林祥盛之念頭，於同日5 時33分持一不詳
    長夾接近倒地之林祥盛比劃，於5 時34分見林祥盛慢慢自行
    起身站立，再持一點燃火苗之小火爐推林祥盛背部，致林祥
    盛再次倒地，被告仍持點燃之火爐趨近林祥盛1 次，惟均未
    燃及林祥盛，嗣同日5 時36分許永昌復持一長約50至60公分
    之V 字型長夾再次接近林祥盛，惟見林祥盛已倒地不起，而
    未再出手毆擊林祥盛，惟許永昌上開行為已致林祥盛因而受
    有背部開放性傷口併出血性休克、左側肋骨骨折、左側氣血
    胸併皮下氣腫等傷害，經林鑫志等人聯繫救護人員到場後將
    其送醫救治。
二、嗣於99年10月31日凌晨5 時近6 時許救護車到上開現場要負
    載林祥盛前往醫院救治時，現場除仍餘留許永昌、甲女、王
    國偉、林鑫志外，其餘之人均紛紛離去，惟陪同林祥盛上救
    護車之林鑫志見甲女當時狀似飽受驚嚇，因而以眼神暗示甲
    女是否要一起乘坐救護車離去，詎許永昌竟承上開妨害甲女
    行動自由之犯意，用力拉住甲女衣服阻其離去，並持其所有
    原置放於辦公桌上其所有之紅色美工刀一把，抽出刀片，在
    甲女面前揮動，對甲女喝令稱要其乖乖坐好，不能離開等語
    ，致使甲女心生恐懼，只好聽從而坐在沙發上未敢離去，林
    鑫志見甲女並無回應，只好先同救護車陪林祥盛前往醫院，
    許永昌因幫忙仍在場王國偉清理現場血跡而放下上開美工刀
    ，嗣王國偉清理告一段落後，因為協助送交林祥盛之健保卡
    至醫院而離去，許永昌隨即將系爭客廳外鐵捲門關上，現場
    僅留下許永昌與甲女獨處，詎許永昌竟萌生對甲女強制性交
    之犯意，先以身體強行壓制坐在沙發之甲女，以其一手抓住
    甲女，另一手脫下甲女褲子，見甲女試圖反抗，許永昌即告
    以如一直反抗就要拿刀刺甲女等語脅迫之，要甲女不要叫，
    甲女因先前親眼目睹許永昌以刀刺擊林祥盛等上開情狀，內
    心至為恐懼自己亦可能遭受不測，且因身材嬌小、體力薄弱
    ，與許永昌相較至為懸殊，終不敵許永昌以強暴、脅迫手腕
    ，以其手指、陰莖插入甲女陰道抽動之違反甲女意願方式，
    對甲女強制性交得逞。嗣後甲女等待至許永昌睡著，約於同
    日上午10時許，經警警獲報前往現場，甲女聽到門口外面有
    警察呼叫器之聲音，始敢起身將鐵捲門打開，嗣後前往警局
    供出上情，警方始循線查獲。
三、案經林祥盛、甲女訴請新北市政府警察局淡水分局移送臺灣
    士林地方法院檢察署檢察官偵查起訴。
    理  由
壹、證據能力方面
一證人於偵查中向檢察官所為之陳述：
  (一)刑事訴訟法第159 條之1 第2 項規定：「被告以外之人於偵
    查中向檢察官所為之陳述，除顯有不可信之情況者外，得為
    證據」，此所稱「顯有不可信之情況」，即指關於檢察官取
    供程序，已經明顯違背程序規定，超乎正常期待，而無可信
    任，是判斷偵查中供述證據是否具有證據適格，應以該供述
    作成之客觀條件及環境，例如陳述人於陳述時之心理狀態是
    否健全、有無違法取供情事，是否出於陳述者之真意所為之
    供述，作為判斷之依據。又偵查中檢察官為蒐集被告犯罪證
    據，訊問證人旨在確認被告嫌疑之有無及內容，與審判期日
    透過當事人之攻防，調查證人以認定事實之性質及目的，尚
    屬有別。偵查中訊問證人，法無明文必須傳喚被告使之得以
    在場，刑事訴訟法第248 條第1 項前段雖規定：「如被告在
    場者，被告得親自詰問」，事實上亦難期被告有於偵查中行
    使詰問權之機會。此項未經被告詰問之被告以外之人於偵查
    中向檢察官所為之陳述，依刑事訴訟法第159 條之1 第2 項
    之規定，原則上屬於法律規定為有證據能力之傳聞證據，於
    例外顯有不可信之情況，始否定其得為證據。是得為證據之
    被告以外之人於偵查中所為之陳述，因其陳述未經被告詰問
    ，應認屬於未經合法調查之證據，並非無證據能力，而禁止
    證據之使用。此項詰問權之欠缺，非不得於審判中由被告行
    使以補正，而完足為經合法調查之證據。倘被告於審判中捨
    棄詰問權，或證人客觀上有不能受詰問之情形，自無不當剝
    奪被告詰問權行使之可言。
  (二)證人林祥盛、林鑫志、呂嘉強、王國偉、甲女前於檢察官偵
    查中所為之具結證述，並無違法取供之情事，查無「顯有不
    可信之情況」，當有證據能力；嗣於本院審理中到庭作證，
    上開證人復經被告、辯護人行使詰問權，故其等於檢察官偵
    查中所為陳述，均屬合法調查之證據，可為本院判斷之依據
    。至辯護人稱本件甲女偵查中於99年12月16日下午6 時34分
    檢察官訊問時所為之證述（偵字第15226 號卷第33至34頁參
    照），因未經具結，無證據能力。按證人在同一偵查程序（
    審判程序亦同）經依法具結後，即有據實陳述之義務，嗣在
    同一程序之不同期日有數次證述時，其先前具結之效力，自
    及於其後所為之證言（最高法院99年度台上字第8155號判決
    參照）。查證人甲女偵查中於99年12月16日檢察官訊問前業
    經合法具結，僅該次檢察官於訊畢證人甲女後，請甲女暫行
    退庭，先行提訊被告，待同日下午6 時5 分訊畢被告後，接
    續於同日下午6 時34分訊問證人甲女，有偵查筆錄各份及證
    人結文附卷可稽（偵字第15122 號卷第97至98頁及該卷彌封
    袋內結文正本、偵字第15226 號卷第31至34頁參照），是證
    人甲女於前開99年12月16日在檢察官偵查中作證時所為具結
    之效力，當然及於同日其後接續在偵查中所為之證言，要屬
    無疑，併予指明。
二按被告以外之人於審判外之言詞或書面陳述，除法律有規定者
  外，不得作為證據，刑事訴訟法第159 條第1 項固有明文。惟
  被告以外之人於審判外之陳述，經當事人於審判程序同意作為
  證據，法院審酌該言詞陳述或書面陳述作成時之情況，認為適
  當者，亦得為證據；當事人、代理人或辯護人於法院調查證據
  時，知有上開刑事訴訟法第159 條第1 項不得為證據之情形，
  而未於言詞辯論終結前聲明異議者，視為有前項之同意，刑事
  訴訟法第159 條之5 亦有明文。本判決以下援用被告以外之人
  於審判外之言詞或書面陳述，經本院於審判程序提示予被告、
  辯護人，並告以內容要旨，被告、辯護人均表示無意見，且未
  聲明異議，本院審酌相關言詞陳述或書面陳述作成時之情況，
  認為適當，依前揭法條意旨，均得援為本案證據。
貳、實體方面
一認定事實及所憑證據
  訊據被告坦承有對被害人林祥盛為傷害之犯行，有帶甲女上樓
  至主管辦公室內，也有於林祥盛送醫後，現場僅剩被告及甲女
  時，在寶信公司系爭客廳沙發上，以其手指及陰莖進入甲女陰
  道之方式，在寶信公司客廳沙發上與甲女發生性交行為，惟否
  認有對甲女妨害自由及強制性交之犯行，辯稱：伊帶甲女上樓
  時，並沒有鎖門不准甲女離開，伊沒有不讓甲女離開，也沒有
  拿美工刀脅迫甲女不准離去，甲女隨時可離開現場，伊並未限
  制甲女之自由，與甲女性交時伊並沒有持美工刀對甲女施以強
  暴、脅迫，亦無違背甲女之意願，伊與甲女係性交易，伊有給
  付性交易對價新臺幣（下同）2600元予甲女，還有交付一只價
  值約3 萬元之玉飾給甲女云云；被告之辯護人則為其辯護稱：
  本件被告固有對被害人林祥盛為傷害犯行，但並無妨害甲女行
  動自由，甲女隨時可不受被告拘束自由離去，而被告於現場其
  他人均離開後，向甲女提出性交易要求，經甲女同意而與之發
  生性行為，甲女從事傳播妹之工作，兼職援交，被告事後有給
  付2600元性交易對價給甲女，甲女甚至再向被告要求其手上配
  掛之玉飾，並食髓知味，復央其乾哥阿民向被告要求20萬元，
  經遭被告拒絕支付始挾怨報復云云。經查：
  (一)傷害部分
  １被告有對被害人林祥盛為上開傷害犯行，業據被告供承不諱
    ，核經證人林祥盛、林鑫志、呂嘉強、王國偉、甲女等人前
    於檢察官偵查中、本院審理時就被告此部分傷害犯行之證述
    明確，復有淡水分局中山派出所指認犯罪嫌疑人紀錄表、現
    場照片15張（含扣案菜刀1 把、被害人案發後之身著血衣）
    、載有被害人林祥盛傷勢之馬偕紀念醫院淡水分院診斷證明
    書正本1 紙、新北市政府警察局淡水分局99年12月30日北縣
    警鑑字第0990210267號現場勘查報告一份暨所附現場平面圖
    、現場照片、扣案菜刀照片、被告手部及案發時所著衣褲照
    片、臺北縣（現新北市）政府警察局淡水分局99年12月15
    日北縣警鑑字第0990202913號鑑驗書各紙、馬偕紀念醫院函
    及所附被害人林祥盛病歷影本、本院100 年3 月11日及100
    年3 月16日刑事勘驗筆錄各一份、馬偕紀念醫院100 年3 月
    23 日 及100 年5 月6 日馬院醫外字第1000001018、1000
    001603號函及後附病歷影本、中文說明病歷摘要在卷可稽，
    此外復有扣案菜刀一把及本院於100 年8 月10日審理時當庭
    對上開菜刀勘驗之勘驗筆錄一份附卷足憑（偵字第15122 號
    卷第56頁、58至65頁、第85頁，本院卷1 第32至59頁、第68
    頁、第80至123 頁、第251 至257 頁、281 至287 頁、本院
    卷2 第57至93頁、第118 至119 頁、第330 頁參照）。另經
    本院於100 年3 月16日勘驗現場錄影光碟，勘驗結果查知：
    「被告於凌晨5 時26分許趨近林祥盛並對之不斷指責，被告
    先左手出拳毆打林祥盛1 拳，復接續以左手毆打林祥盛上半
    身及臉部、以左腳踢林祥盛身體、以點燃之香菸朝林祥盛臉
    部揮去，又以右手揮擊林祥盛頭部，隨即於同日凌晨5 時27
    分許進入辦公室後方流理台取出之寶信公司所有之菜刀一把
    趨近站立於近門口處之林祥盛仍對之不斷指責，旋以右手持
    刀以刀刃部位朝林祥盛左肩後背刺入，復接續以左手出拳3
    次毆打林祥盛上身部位、以左腳及右腳踢擊林祥盛身體部位
    各1 次、拉扯林祥盛、再以右手揮拳毆打並推擠林祥盛，林
    鑫志見狀隨即上前勸阻並安撫被告，林祥盛則自始至終均未
    反擊，約莫同日5 時28分被告喝令林祥盛跪在地上，被告再
    以其左腳踹踢林祥盛並持續對之為指責，迄同日5 時32分許
    林祥盛昏厥趴倒於系爭客廳地上，被告見狀仍於同日5 時33
    分持一不詳長夾接近倒地之林祥盛比劃，於5 時34分林祥盛
    慢慢自行起身站立，被告再持一點燃火苗之小火爐推林祥盛
    背部，致林祥盛再次倒地，被告仍持點燃之火爐趨近林祥盛
    1 次，惟均未燃及林祥盛，嗣同日5 時36分被告復持一長約
    50至60公分之V 字型長夾再次接近林祥盛，此時林祥盛已倒
    地不起，被告自此即未再出手毆擊林祥盛。」此有上開勘驗
    筆錄在卷可稽（本院卷1 第283 至278 頁參照）。足認被告
    自白傷害林祥盛之情，核與事實相符，堪予憑採。
  ２至檢察官雖起訴意旨認本件被告持刀刺擊被害人林祥盛係基
    於殺害林祥盛之犯意為之，惟按刑法上殺人與傷害罪之區別
    ，應以加害人有無殺意為斷，以戕害他人生命之故意，著手
    於刺殺之實行而未發生死亡之結果，為殺人未遂；倘無使人
    喪失生命之故意，僅在使其身體、健康受到傷害，則為傷害
    罪，二罪皆發生傷害之結果，祗其主觀犯意及身體傷害程度
    不同而已。被害人所受傷害之程度及部位，固不能據為認定
    有無殺人犯意之唯一標準，但被害人所受傷害之程度、部位
    ，及加害人之下手情形如何，於審究犯意方面，仍不失為重
    要參考。又殺人未遂與傷害之區別，應以實施加害時，有無
    殺意為斷，不能因與被害人無深仇大恨，即認無殺人之故意
    ；被害人所受之傷害程度，雖不能據為認定有無殺意之唯一
    標準，但加害人之下手情形如何，於審究犯意方面，仍不失
    為重要參考資料；至其殺意之有無，雖不以兇器之種類及傷
    痕之多少等，為絕對之認定標準，但加害人下手之部位、用
    力之程度，仍非不可藉為判斷有無殺意之心證依據。準此，
    加害人主觀上有無殺人犯意，應就一切證據詳查審認，舉凡
    犯罪動機、案發情境、兇器種類、行兇過程、傷害部位、傷
    痕多寡、傷勢輕重、受傷處是否為致命部位及犯後態度等一
    切情狀，俱應本於經驗及論理法則，綜合判斷而為認定之標
    準。經查：本件被告持刀刺擊被害人林祥盛之起因係因林祥
    盛上樓後發現被告鎖門而衝撞前揭主管辦公室木門，待被告
    開門後林祥盛上前壓制被告並當場質疑被告為何鎖門而起，
    業據被告供述明確，核與證人林祥盛於本院審理時證述：「
    （問：為什麼被告只要求你下跪道歉，並沒有對其他對他下
    手的人動手？）我不知道，我只知道好像是因為木門有沒有
    鎖那件事情。」「（問：只有你堅持說木門有鎖，其他人都
    沒有講嗎？）對。」等語相符（本院卷1 第212 頁參照），
    並非因林祥盛與被告有何深仇大怨而起；再就現場案發情境
    言，依上開本院勘驗現場錄影光碟內容可知，被告於刺擊林
    祥盛之前不斷對之為指責，且接續多次以拳腳毆擊林祥盛臉
    部及身體部位，以香菸朝林祥盛臉部揮去，於持菜刀出來刺
    擊林祥盛之前，仍對林祥盛多所指責，而被告朝林祥盛左肩
    後背刺擊一刀後，林祥盛仍在其身旁，惟被告並未以刀接續
    刺擊林祥盛，取而代之係接續以拳打腳踢之方式毆擊推擠林
    祥盛；按林祥盛當時係在站被告正前方，被告如真有意欲置
    其於死，則持刀下手之部位非無機會選擇林祥盛驅幹前胸處
    之極易致死部位，而被告係朝林祥盛左肩後背處為之，且依
    當時情境被告並非毫無可能接續以該把菜刀繼續刺擊，惟被
    告僅刺擊一刀，其後係採取接續拳腳踢踹之方式毆擊林祥盛
    ，並喝令林祥盛跪下道歉，同時仍不斷指責之，嗣後接續持
    點燃之火爐及V 字型長夾趨近林祥盛，被告上開種種舉措，
    顯係當時對於林祥盛確實存有甚濃之教訓意味；另觀諸本件
    被告行兇兇器之扣案菜刀1 把，經本院當庭勘驗：「其為木
    質圓柱狀刀柄、金屬刀刃，刀鋒銳利，呈單面刀鋒，刀鋒處
    沾有若干血跡，刀尖呈尖狀，刀刃近刀背處有若干銹蝕痕跡
    ，刀柄長10公分，刀刃長13.5公分，刀刃寬約5.5 公分」，
    有本院勘驗筆錄在卷足憑（本院卷2 第330 頁參照）；而以
    馬偕紀念醫院100 年5 月6 日馬院醫外字第1000001603號函
    示（本院卷2 第118 頁參照）可知，本件被害人林祥盛所受
    之左肩傷口，係約長3 公分、寬0.3 公分、深8 公分，是被
    告當時並非將菜刀刀刃全部刺入林祥盛體內；再以被告刺擊
    林祥盛一刀，致使林祥盛所受傷害為背部開放性傷口，另對
    林祥盛拳打腳踢，而使之受有左側肋骨骨折、左側氣血胸併
    皮下氣腫等傷害，此徵諸林祥盛上開診斷證明書亦明；又雖
    本件被害人林祥盛因上開刀傷傷及肺臟、肋骨及勒間動脈，
    且因左後肩穿刺傷致出血性休克及血胸，經初步急救、傷口
    縫合、胸管置入及輸血，於99年10月31日至11月3 日於加護
    病房治療，99年11月12日出院，業經上開馬偕紀念醫院100
    年2 月10日馬院醫外字第1000000345號函及上開同一函示明
    確（本院卷1 第68頁、卷2 第118 頁參照），惟以被告當時
    係以菜刀朝林祥盛左肩後背刺擊，並非朝林祥盛前胸臟器密
    集分佈等極易致命之處為之，且並未將刀刃全部刺入林祥盛
    身體之情形以觀，則被告刺擊當時是否得以預見刀刃深及肺
    臟、肋骨及勒間動脈等情，仍屬有疑；由本件被告並非毫無
    機會以菜刀刺擊林祥盛多次，其仍選擇以拳腳毆擊多次以代
    之，並命林祥盛下跪道歉之種種情狀以觀，被告顯僅存教訓
    被害人林祥盛之主觀意思，實難僅伊持刀刺擊即遽認其有殺
    害之犯意。基上所述，被告雖持刀刺擊林祥盛，惟此部分依
    據卷內證據資料尚難令本院認被告係基於殺害林祥盛之犯意
    為之，僅得認定被告主觀上存有傷害林祥盛之犯意，公訴意
    旨此部分所認容有誤會，併予敘明。
  (二)妨害自由部分
  １證人甲女於本院審理時證稱：在地下室唱歌時，被告要伊跟
    被告上樓，伊當時不想上樓，但其他朋友叫伊還是上去比較
    好，因被告在地下室一直摔東西，伊會害怕，只好聽被告跟
    他上去，上去後被告將伊關在後面一間辦公室，一直靠伊很
    近，並抓住伊，伊一直推，一直說要回家，伊已經要走出去
    了，被告將伊推進去，再將該辦公室門鎖起來，要伊不准走
    ，把伊推回沙發，伊很害怕就哭了，後來大家聽到伊的聲音
    就上來看看伊有沒有發生什麼事情；林祥盛被砍傷後，現場
    大家都跑掉，剩下林祥盛、伊、林鑫志、王國偉及被告在場
    ，伊要過去幫林祥盛清理傷口，被告一直叫伊不要過去，要
    伊乖乖坐好，救護車來了之後，伊與林鑫志一起把林祥盛抬
    到外面，當時伊有說要去醫院，正轉身拿好包包走到客廳門
    口時，被告就把伊拉住，從桌上拿美工刀出來，抽出刀片，
    在伊面前指著，要伊乖乖坐好，不能離開，當時伊背對救護
    車，被告美工刀就在伊之面前，伊因害怕只能乖乖坐好，當
    時只有王國偉跟被告在場，因林鑫志已經上救護車了，被告
    叫王國偉一起清理血跡，之後王國偉因林鑫志打電話來要王
    國偉幫忙拿林祥盛之健保卡，王國偉就離開去醫院，臨走前
    被告要王國偉把遙控器留下，要王國偉沒事不要回來，之後
    被告就將鐵門關上等語（本院卷1 第189 至191 頁、第194
    至195 頁參照）。其於偵查中證稱：伊在當天凌晨2 、3 時
    要回家被告不讓伊回家，之後從裡面鎖門把伊關在公司內的
    一間小房間，伊要去開門被告把伊擋住，並把伊拖回去，伊
    就開始哭，之後其他人就從地下室跑上來撞門，門撞開後有
    個女生把伊帶出來，其他人就衝進去壓制被告，後來林祥盛
    被被告持刀砍傷後，王國偉在旁邊清血跡，被告拿美工刀威
    脅叫伊乖乖坐在沙發上不准離開，伊當時很害怕，有生命受
    到威脅的感覺，何況之前又發生被告殺林祥盛的事情，伊驚
    魂未定，之後王國偉沒理會伊就離開，離去前被告有叫王國
    偉把鑰匙跟遙控器留下來，王國偉離開後被告就把鐵們拉下
    來等語明確（偵字第15122 號卷第97頁、偵字第15226 號卷
    第33至34頁參照）。
  ２證人林鑫志於本院審理時證稱：被告在地下室喝酒時已經開
    始砸東西，後來被告要把甲女帶上樓去，甲女有說不想要上
    去，後來聽到一樓有女生在哭，大家跑上去，看到甲女在哭
    情緒很激動，當時甲女說她腿軟走不動，有人將甲女從主管
    辦公室扶到系爭客廳，甲女當時坐在客廳沙發上走不動。後
    來林祥盛受傷在等待救護車來之時，甲女有去幫伊拿剪刀、
    衛生紙，並在伊旁邊幫忙林祥盛止血，伊認為有機會，想要
    叫甲女跟伊一起上救護車送林祥盛到醫院，甲女當時表示想
    要跟伊一起走，但被告不讓甲女走，並且很用力拉住甲女的
    衣服，當時剛好王國偉回來，伊就大聲叫王國偉等會兒把甲
    女一起帶來，因為當時被告有說如果甲女要去醫院的話，叫
    王國偉載甲女去即可，後來王國偉到醫院有跟伊說被告不讓
    甲女走等語屬實（本院卷1 第216 至220 頁、第223 、232
    頁參照）。
  ３王國偉於本院審理時證稱：案發之前被告與甲女先在鳥地方
    PUB ，被告不讓甲女之朋友帶甲女走，當時那個場合氣氛不
    對勁，被告與甲女之男性朋友快要打起來了，伊才請一些朋
    友到場制止，之後才約一些朋友到寶信公司地下室卡拉OK唱
    歌，伊等一行人在卡拉OK唱歌時，有聽到甲女哭聲，所以上
    樓，伊用遙控器打開寶信公司大門，看到甲女在主管辦公室
    裡面坐著，在哭，情緒不穩定，伊等要她冷靜下來；後來林
    祥盛受傷，伊去打電話叫救護車，並騎車去外面引導救護車
    過來，救護車到達後伊看到被告手上有美工刀，很明顯，救
    護車來時現場至剩下伊、甲女、被告、林祥盛還有林鑫志，
    林鑫志把林祥盛搬出去時，甲女也有走出客廳門口要幫忙抬
    林祥盛，伊看到林鑫志當時在救護車上時有用眼神一直看著
    甲女，暗示甲女要不要一起上救護車離開，但甲女當時看起
    來很驚嚇，伊記得伊好像有問甲女要不要去馬偕醫院，甲女
    也是沒有回答，就是驚嚇沒有反應，被告就拿美工刀揮來揮
    去，就是扣案的紅色美工沒錯（經本院提示辨認），該刀是
    被告所有的，被告拿美工刀時伊好像有聽到被告說要甲女乖
    乖坐在沙發上不要走等語，伊注意甲女的時候，甲女幾乎都
    是坐在沙發上面，被告拿美工刀時只剩伊、被告還有甲女在
    現場，林鑫志、林祥盛已搭乘救護車離開，伊因怕會有客戶
    要進入公司，就留在現場清理血跡，被告也有幫忙清理血跡
    ，被告清理血跡時就沒有拿美工刀了，伊清理時只剩被告跟
    甲女坐在沙發那邊，後來林鑫志打電話給伊要伊幫忙達林祥
    盛機車內之健保卡，伊清完血跡後就騎機車將健保卡送到馬
    偕醫院去，之後就去派出所，因伊看到林祥盛被砍都快要嚇
    死了，沒有想到把甲女一起帶走，因為自己都快顧不了了，
    之後被告也趕伊出去，要伊趕快走，伊記得被告要伊離開時
    把客廳鐵捲門遙控器鑰匙留下來，伊很怕被告情緒不穩定，
    所以伊也不敢留在那邊，又因林鑫志打電話來，伊至門外拿
    完林祥盛健保卡後，寶信公司客廳外面的鐵門就已經關著了
    ，因伊沒有鑰匙，所以沒有再進入辦公室，就直接拿健保卡
    去醫院，伊在偵查中檢查官訊問：「被告有要求甲女留下嗎
    ？」時，伊答稱：「有，被告拿著美工刀」、「被告不讓甲
    女離開」等語（並經本院提示偵字第15226 號卷第35頁偵查
    筆錄），當時偵查中伊之陳述都是憑記憶實在陳述的，沒有
    亂講；伊係自16、17歲起即認識被告，與被告並無仇恨怨隙
    ，被告原本在寶信公司工作，是被告引介伊至寶信公司任職
    幫忙打電腦，被告偶而也會來工作，故伊有寶信公司鑰匙等
    語甚明（本院卷1 第162 至163 頁、第166 至171 頁、第
    173 至175 頁、第178 至187 、第159 至160 頁參照）。
  ４證人呂嘉強於本院審理時證稱：被告在地下一樓卡拉OK要帶
    甲女上樓時，甲女就是坐在那邊不想動，被告硬抓甲女手肘
    2 、3 次，有點半拉半拖，甲女當時有一直抗拒不願意移動
    的舉措，被告就是硬拉她上去，後來甲女跟著被告上樓後，
    伊有聽到很大聲悽慘的尖叫，也有聽到1 、2 聲叫救命的聲
    音等語（本院卷2第35、46至47頁參照）。
  ５證人林祥盛於本院審理時證稱：王國偉帶我們去一家土地仲
    介中司地下室卡拉OK唱歌，過程中被告拉著現場一個女生的
    手上樓，說有事要跟那個女生說，伊看到那個女生有要把被
    告的手扳開的樣子，後來我們有聽到樓上有摔東西的聲音，
    也有女生哭聲，我們就跑上去，當時主管辦公室木門喇叭鎖
    有鎖起來打不開，伊跟王國偉有撞木門，後來被告直接開門
    很憤怒的衝出來，當時只有伊一人質疑被告為何要將木門鎖
    起來等語（本院卷1第190 頁、第196 至198 頁、第201 至
    202 頁、第213 頁參照）。
  ６就上開證人等人之證述相互參酌，證人王國偉、林祥盛、呂
    嘉強等人係因聽到甲女哭聲而上樓查看，且上樓時主管辦公
    室係鎖住，經林祥盛等人多次撞擊木門，被告始來應門，且
    開門之後甲女當時之反應為受到驚嚇、情緒不穩且精神恍惚
    呆滯，是以甲女所證被告在辦公室內對之為妨害自由之舉，
    顯屬有據。本件甲女當時並不願意跟被告上樓，而被告於將
    被害人甲女由地下室卡拉OK室拉至一樓辦公室內後，經甲女
    表示要離去，被告仍將其擋住、推回沙發，並將辦公室門上
    鎖，不准甲女離去，迄甲女大聲尖叫並呼救後，原在地下一
    樓唱歌之林祥盛等人上樓用力敲門後，被告才將門打開，而
    嗣後救護車前來現場負載負傷之林祥盛，甲女亦有意隨同救
    護車一起離開現場之際，被告復以美工刀脅迫甲女不准離開
    等情，均屬確有其事。準此，被告以上開不法方法剝奪甲女
    之行動自由，至為灼然，已昭明確。
  ７至被告辯稱伊如有妨害甲女行動自由，則甲女豈有可能於救
    護車來時未向救護人員或在場之人求助，顯見甲女所稱被告
    妨害其自由之部分顯係不實云云。查救護車來時甲女係背對
    救護車，且被告持美工刀就在甲女面前揮動，業據甲女於本
    院審理時證述屬實（本院卷2 第195 頁參照）。再者，救護
    車來時在場之甲女、林鑫志、王國偉等人均親眼目睹被告情
    緒狀況極不穩定，持刀刺擊林祥盛之情節，其等自身均對於
    被告已感十分畏懼，深恐同遭被告傷害，是故林鑫志僅敢以
    眼神暗示甲女是否要一起離開，王國偉亦遵循被告指示交付
    鐵捲門遙控器並儘速離開，業如上述，加以甲女在此之前即
    遭被告在主管辦公室內限制其行動自由，自該時之後神情變
    得呆滯恍惚，加以被告持美工刀阻其與救護車一同離去，甲
    女顯因害怕而未敢向救護人員或其他在場人員求救，核與常
    情並無違逆。是縱甲女當時未對外求救，亦無足資為對被告
    有利之認定，被告此部分之辯解，難認有據。
  (三)妨害性自主部分
  １查林祥盛送醫後，上開現場僅剩被告及甲女，被告將其手指
    及陰莖進入甲女陰道之方式，在寶信公司系爭客廳沙發上與
    甲女發生性交行為，業據被告所是認，核與證人甲女於偵查
    中及本院審理時證述相符。此外，甲女於案發當天經淡水馬
    偕醫院採取其陰道深部棉棒及外陰部棉棒，經以酸性磷酸酵
    素法及前腺抗原檢測法檢測結果，均呈陽性反應，以顯微鏡
    檢視均發現有精子細胞，經分層萃取DNA 檢測，精子細胞層
    DNA-STR 檢測發現被害人陰道深部棉棒精液斑及外陰部棉棒
    精液斑主要型別檢出同一男性DNA-STR 型別，與本件被告許
    永昌DN A-STR型別相符，此並有內政部警政署刑事警察局
    100 年1 月10日刑醫字第0990171106號鑑定書影本一份在卷
    可資佐證（本院卷1 第240-1 頁及背面頁參照），堪認屬實
    。
  ２證人甲女於本院審理時證稱：在鳥地方PUB 時，被告不讓伊
    的朋友把伊接走，還跟伊的朋友當場發生很大的爭執，後來
    被告說當天是林祥盛生日，要去公司唱歌，在公司卡拉OK唱
    歌後被告把伊帶到一樓，情緒還是很激動，後來林祥盛被砍
    ，被告於王國偉前往醫院臨走前要王國偉把遙控器留下，說
    沒有什麼事情不要回來，之後被告就把鐵門關上，那個時候
    燈光很暗，伊情緒還是很不穩定，被告就一直說他是在保護
    伊，不讓伊跟別人出去，說為什麼伊都聽不懂？之後被告就
    整個人向伊強壓過來，開始要脫伊的褲子，伊有反抗，被告
    就一隻手抓住伊，一隻手脫伊的褲子，被告並說如果伊一直
    反抗就要拿刀刺伊，所以伊會害怕，被告有說伊不叫的話就
    不會把生殖器放入，伊就聽被告的話沒有叫，但被告還是繼
    續動作，伊也有反抗，可是以伊一個女生的力氣實在比不過
    被告，被告是先用手指放入伊的陰道，之後再將生殖器放入
    伊的陰道，因為伊已經沒有力氣可以反抗了，被告得逞之後
    就把伊抱去浴室作沖洗的動作，後來伊就在找時間逃出去，
    因為伊怕被告情緒還是很激動，伊怕自己有生命危險，因此
    伊有抱被告，試圖安撫被告的情緒，也是保護伊自己等語明
    確（本院卷2 第191 頁參照）；其於偵查中證稱：被告於王
    國偉離開後，有跟伊說：「如果你不怕會發生什麼危險的話
    ，我就讓你害怕」，之後就開始脫伊的衣服，被告以一隻手
    抓住伊，讓伊不能反抗，用力壓制住伊，強行脫下伊褲子，
    要伊不要叫，說如伊越叫就會越用力，但伊不叫後被告即先
    用手指插入伊之陰道，並將其性器官放入伊生殖器，但伊還
    是有反抗，被告就說如果伊再叫就要拿刀傷害伊，但當時被
    告沒有拿刀，是用言語恐嚇，被告對伊性侵害完之後，叫帶
    伊去浴室想要消滅證據，被告當時還很激動，後來伊有抱被
    告，因為伊要保護自己，怕被告對伊不利，因被告係將鐵門
    關起來，所以伊要先安撫被告情緒等語屬實（偵字第15226
    號卷第33至34頁參照）。按證人甲女於偵查中、本院審理時
    對於在鳥地方PUB 時經甲女之男性友人前來要接走甲女時，
    被告已與甲女友人發生劇烈衝突，且被告嗣後在寶信公司地
    下一樓卡拉OK拉甲女至一樓主管辦公室時，甲女已十分不願
    意，而被告在主管辦公室內將門鎖住，不讓甲女離去，而有
    前述剝奪甲女行動自由之不法情狀，繼而甲女嗣後並在案發
    現場親眼目睹被告情緒極度不穩、持菜刀刺擊林祥盛，致林
    祥盛倒地不起，而其餘在現場目睹林祥盛遭刺傷之王國偉、
    林鑫志、呂嘉強等年輕力盛之男子，對於被告此番突發之舉
    亦莫不感到害怕，因而事發後紛紛走避，顯已無法顧及當時
    受到極度驚嚇而神情恍惚呆滯之甲女仍留在現場，其安危是
    否堪虞；況甲女於其亦想離去之際竟遭被告承前妨害自由犯
    意持美工刀阻其離去，於此情形下被告與甲女發生性交行為
    ，實難想像係徵得甲女之同意或雙方合致下所為之性交易行
    為。復以證人甲女自述其身高為153 公分，體重47公斤（本
    院卷2 第203 頁審判筆錄參照），係體型嬌小之女子，要抵
    抗年輕力壯之被告本屬不易，而被告以身體壓制甲女身體，
    以手抓住甲女，又脅迫如甲女再叫要拿刀傷害甲女，甲女親
    眼目睹被告先前持刀刺擊林祥盛，後並經被告以美工刀阻其
    離去，縱被告於與甲女性交之時未持美工刀，惟仍已使甲女
    陷於自由意志受抑制之程度，被告進而以手指及生殖器進入
    甲女之生殖器，其所為係以上開強暴、脅迫手腕違背甲女之
    意願而對之強制性交，至為明確。惟按刑法第222 條第1 項
    第8 款之攜帶兇器強制性交罪，係以行為人攜帶兇器強制性
    交為其加重條件。查證人甲女於本院審理時證稱：被告拿美
    工刀揮刀只有一次，就是伊回去拿包包要走的時候，被告不
    准伊走，之後就沒有再使用美工刀了（本院卷2 第195 至
    196 頁參照）；核與證人王國偉於本院審理時證稱：被告在
    伊清理現場血跡時，有幫忙以衛生紙擦地上血跡，當時被告
    手上已無拿美工刀了等語相符（本院卷2 第176 頁參照）。
    是被告僅於上開妨害甲女行動自由時持美工刀，自其開始清
    理現場血跡起迄其後對甲女為強制性交時，均已未持上開美
    工刀，是難認被告有何攜帶兇器強制性交之情，公訴意旨此
    部分所認容有誤會，應予指明。
  ３至被告辯護人為被告辯護稱甲女自案發日凌晨5 時許送走救
    護車，於凌晨6 時許與被告發生性交，若被告真對甲女為強
    制性交，則到同日上午10時許警察來前，該段時間甲女理應
    很容易按鐵捲門按鈕逃出去，甲女卻未循此方式逃離現場，
    顯非強制性交云云。經查，被告對甲女為強制性交行為後，
    甲女未即刻逃離現場係因在尋找適當時機，因被告情緒仍很
    激動，甲女害怕有生命危險，所以一直等到被告睡著，且等
    到聽到有警察的呼叫器聲音在外面，才敢按鐵捲門按鈕出去
    ，業據證人甲女於本院審理時證述明確（本院卷2 第195 頁
    參照）。則甲女前經目睹被告情緒激動持刀刺擊林祥盛，後
    又經被告以美工刀脅迫不准離去，再歷經被告對其為強制性
    交，衡情任何正常女子經歷此節，為求自保而有類同於甲女
    上開安撫被告以求伺機尋隙脫逃之情，核與常情並無違逆，
    是縱甲女未立刻逃離現場，亦無足資為對被告有利之認定。
  ４被告及其辯護人辯稱係與甲女為性交易，被告有支付2600元
    之性交易對價，甲女並取得被告之玉飾，且事後向被告要求
    支付20萬元未果，始挾院報復云云。經查，甲女並非與被告
    為性交易，被告亦未支付金錢給甲女，被告僅曾於案發後至
    警局時曾要甲女幫忙保管一只玉飾，甲女當時雖不知被告交
    付玉飾為何意思，僅係被告要伊拿著，亦非被告所稱性交易
    之代價，而甲女亦未央請他人與被告談和解之事，業據證人
    甲女於本院審理時證述屬實（本院卷2 第199 至200 頁參照
    ）。按依被告100 年5 月30日所具【翌（31）日送達本院】
    之答辯狀指稱上開玉飾價值約3 萬元（本院卷2 第272 頁參
    照），本件甲女對於有收受上開較高價值之玉飾並未否認，
    而僅係否認有收受被告所稱之2600元性交易代價，橫諸事理
    ，如甲女有收受被告所稱之性交易代價，實無必要對於價值
    較重之玉飾承認有收受，反否認價值較輕微之2600元現金部
    分，是被告是否真有交付其所謂之2600元，以及被告與甲女
    間之性交是否為性交易，猶仍存疑。而本件被告在偵查階段
    於99年12月16日經檢察官告知所涉罪名為妨害性自主罪嫌後
    ，即僅稱與甲女聊完天後彼此即發生性關係（偵字第15226
    號卷第31頁參照），從未辯稱與甲女間有何性交易情狀；嗣
    於本案起訴於100 年1 月11日移審本院經告以所涉罪名後為
    訊問時，亦僅供稱與甲女在辦公室內彼此就突然發生性關係
    （本院卷1 第14頁參照）；迨本院100 年2 月24日行準備程
    序時，被告始辯稱本件係與甲女約好以2600元代價為性交易
    ，被告並供陳伊之前未曾說過係性交易，係因當時以為花錢
    部分會有罪，所以不敢講，後來還押至監所時有問伊同房在
    押之其他（人犯）室友關於花錢性交易會不會有罪，並陳述
    伊的案情給同房室友聽，室友有問伊為什麼沒有在移審時跟
    法院說是花錢的云云（本院卷1 第132 頁參照）。查本件自
    偵查階段及移審時本院訊問時，被告即知涉嫌罪名係強制性
    交之重罪，衡諸常情常人皆知該等罪嫌可非難性及罪責勢必
    重於與他人從事性交易可能涉及之罪責，如本件確屬性交易
    ，被告自無可能於上開偵查階段、本院移審訊問時支字未提
    ，是被告上開性交易之辯解，至屬有疑；且被告自陳係經
    本件在押與同房室友談論後，才決定以性交易資為辯解，則
    其上開辯解亦徵可信性堪虞，自難採取。
(四)再者，被告供述其有精神疾病等，曾至醫療院所精神科就診，
  且被告本件案發之前有飲酒，經本院依職權調取被告前至各醫
  療院所精神科就診之全部病歷影本，並檢附上開病歷資料將被
  告送臺北市立聯合醫院為精神鑑定，鑑定結果顯示：「被告過
  往有多次憂鬱症、焦慮症狀，衝動控制，注意力缺損之臨床臆
  斷，惟其治療期間短暫，診斷穩定性及明確性付之闕如，再者
  ，此類診斷皆非影響辨別其行為違法認知能力以及依其辨識行
  為之能力之臨床現象。復由鑑定所見，被告雖於行為時飲用酒
  精，但其對於犯行過程尚可記憶、澄清，對說明己身較為有利
  之行為過程，可見其飲用酒精後，並無證據支持其行為因酒精
  影響，而致使其知覺理會判斷作用或自由決定其意思之行為產
  生明顯障礙。再者，被告亦無明顯之精神病症狀，嚴重情緒障
  礙，或其他相類似或嚴重之心智缺陷而影響其行為。因此，就
  本次鑑定所見，被告於行為時並無因精神障礙或其他心智缺陷
  ，致使其辨識其行為違法或依其辨識而行為能力有顯著降低之
  情形」，業經臺北市立聯合醫院100 年8 月1 日北市醫松字第
  10031486400 號函及所附精神鑑定報告書一份在卷可稽（本院
  卷2 第302 至306 頁參照）。基上，本件被告並無刑法第19
  條第1 項、第2 項減刑之適用，併予敘明。
(五)至被告於100 年5 月31日具狀本院聲請要求測謊（本院卷2第
  272 頁），以及辯護人於100 年4 月20日當庭言詞聲請傳喚證
  人王至中到庭作證，待證事實稱甲女曾經與上開證人從事性交
  易並獲取2600元代價云云，因本件事證已臻明確，且核被害人
  甲女之前是否曾從事性交易，與本案構成要件事實並無直接關
  連，本院認均無調查必要，特此說明。綜上所陳，本件被告所
  犯上開傷害、非法剝奪他人行動自由、強制性交等犯行，事證
  明確，被告所辯核無可採，其犯行堪可認定，應依法論科。
二核被告所為係犯刑法第277 條第1 項傷害罪、第302 條非法剝
  奪他人行動自由罪、第221 條第1 項強制性交罪。揆諸前揭說
  明，被告刺擊林祥盛之行為核與殺人未遂罪之構成要件不合，
  又其對甲女強制性交，亦非攜帶兇器為之，核與刑法第222 條
  第1 項第8 款加重強制性交罪未合，檢察官對此容有誤會，起
  訴書認被告係犯刑法第271 條第2 項、第1 項殺人未遂罪、第
  222 條第1 項第8 款加重強盜罪，即有未洽。惟因基礎事實同
  一，經本院於審理期日當庭諭知前揭傷害罪及普通強制性交罪
  名後（本院100 年8 月10日審判筆錄，本院卷2 第319 頁參照
  ），對被告之防禦權行使無所妨礙，爰依刑事訴訟法第300 條
  之規定，變更檢察官起訴所引之應適用法條。被告上開先後多
  次以持刀刺擊、拳腳踢踹林祥盛之方式，對林祥盛為傷害犯行
  ，係在極密接之時間、空間內，多次侵害同一身體法益，應認
  係成立傷害罪之接續犯包括一罪。又被告先在主管辦公室上鎖
  不讓甲女離去，以及嗣後在系爭客廳持美工刀阻甲女自由離去
  ，其所為該二行為時間、空間亦極緊接，所侵害亦係同一被害
  人法益，亦應僅成立妨害自由接續犯之包括一罪，因而就被告
  在主管辦公室上鎖不讓甲女離去之妨害自由犯行雖未據檢察官
  起訴，本院自得依法審究，併予說明。爰審酌被告於本案之前
  ，未曾因故意犯罪受有期徒刑以上刑之宣告，此有臺灣高等法
  院被告前案紀錄表1 份在卷可稽，僅因爭執鎖門與否之細故，
  即對林祥盛多所指責，並持刀刺擊並多次拳腳毆擊被害人林祥
  盛，其見林祥盛均未回手，且在旁他人均多所勸阻，惟被告仍
  未予停手，而見林祥盛已經倒地，仍另持V 型長夾、點燃之火
  爐等物趨近林祥盛，終至被害人林祥盛傷勢嚴重；復酌審酌被
  告未予尊重甲女行動自由，復持美工刀脅迫其不准離去，進而
  不知潔身自愛，僅圖一己私欲之滿足，竟對原認識之甲女以強
  暴方法而為性侵害行為，極度欠缺尊重女性身體自主權之觀念
  ，所為實屬非是，且對被害女子身心傷害甚深，併審酌被告之
  品行智識、犯罪所用之手段、對被害人甲女所生之危害，且被
  告犯後猶飾詞狡辯，否認妨害自由及強制性交犯行，顯無悔過
  之意，態度非佳，且均未與被害人林祥盛、甲女等人和解等一
  切情狀，各量處如主文所示之刑，並定其應執行之刑，以資懲
  儆。至扣案美工刀被告雖於本院審理時供稱非伊所有，伊不知
  何人所有云云，惟查被告自始至終均矢口否認以上開美工刀妨
  害甲女之自由，並稱案發當時從未拿過該美工刀云云，核與本
  院認定事實未合，業如上述，是以被告此部分所供顯係卸責之
  詞，不足採信。又上開美工刀原置於寶信公司辦公桌上，為被
  告所有，業據同與被告任職於寶信公司之證人王國偉於本院審
  理時證述屬實（本院卷第185 頁參照），被告持之作為妨害甲
  女行動自由之工具，爰依法於其所犯妨害自由主文項下併宣告
  沒收。
據上論斷，應依刑事訴訟法第299 條第1 項前段、第300 條，刑
法第277 條第1 項、第302 條、第221 條第1 項、第38條第1 項
第2款、第51條第5 款，刑法施行法第1 之1 條判決如主文。
本案經檢察官蘇佩鈺到庭執行職務
中    華    民    國  100     年    8     月    31    日
                  刑事第六庭審判長法  官  林秀鳳
                                  法  官  鄭光婷
                                  法  官  吳維雅
以上正本證明與原本無異。
如不服本判決應於收受送達後10日內向本院提出上訴書狀，並應
敘述具體理由。其未敘述上訴理由者，應於上訴期間屆滿後20日
內向本院補提理由書（均須按他造當事人之人數附繕本）「切勿
逕送上級法院」。
                            書記官  謝金宏
中    華    民    國   100    年    9     月    2     日